Ignacio Canto Torres-Muñoz

c/ Rodríguez San Pedro 10, Madrid 616092948 Ignacioctm@gmail.com 21/01/1981



Profesional de **Recursos Humanos** (**RRHH**) con experiencia en selección, formación y gestión de proyectos, con nivel alto de inglés y francés. Me esfuerzo por mejorar el rendimiento y la calidad de vida de las personas a través de competencias deportivas como la motivación al logro, el compromiso, el aprendizaje continuo, el trabajo en equipo y la creatividad, al mundo empresarial.

Experiencia

2013 (sep.)-2014 (feb.): **Técnico de Recursos Humanos.** EASYLIFE CONCILIACIÓN. (beca)

- Desarrollo de proyecto de prevención de acoso para empresas.
- Acciones formativas en empresas; mobbing e igualdad.
- Procesos de selección; portales de empleo, cribas y entrevistas.
- Gestión del proceso de solicitud de distintivo efr.

2012 (dic.)-2013 (mar.): Técnico de Selección-Formador. Cruz Roja Española (Prácticas).

- Entrevistas de selección e intermediación laboral.
- Formador en habilidades y competencias sociales.

1999-2012: Deportista de Alto Nivel. Esgrima.

- Subcampeón del Mundo por Equipos, Turín (2006).
- Finalista del Campeonato de Europa Individual, Kiev (2007).
- Campeón de España por Equipos (2000-2013).
- Campeón de España Individual (2007 y 2011).

Formación académica

2013-2014: Máster Profesional en Dirección y Gestión de Recursos Humanos.

Centro de Estudios Financieros (CEF).

2013: **Licenciatura en Psicología.** Psicología del Trabajo y de las Organizaciones.

Universidad Nacional de Educación a Distancia (UNED).

Formación complementaria

2012: Entrenador de Esgrima de Nivel III. Real Federación Española de Esgrima.

2011: Experto en Coaching (250 horas). Universidad Camilo José Cela.

- Inteligencia emocional y competencias sociales.

Idiomas

Inglés. Hablado y escrito: nivel C2. American School of Madrid, primaria y secundaria.

Francés. Hablado y escrito: nivel **B1**

Estancias en Inglaterra, Francia, Canadá y otros países de Europa, América y Asia.

Informática

Ofimática. Paquete Office: nivel avanzado.

Internet y correo electrónico: nivel avanzado.

Otros Datos de Interés

Gestión del Cambio: ÉXITO asegurado, ponente José Manuel Gil Vegas (abril de 2013).

Desarróllate, taller de búsqueda de empleo de Ferrovial (marzo de 2013).

Jornada de inserción laboral y desarrollo profesional en psicología, UNED (junio de 2012).

Posibilidad de firmar convenio con el centro de estudios (12 meses).